臺灣高等法院臺南分院刑事裁定　　　　　九十一年度交抗字第一○○號　　潛
　　　抗　告　人
　　　即 異議 人　甲　○　○.
右列抗告人因違反道路交通管理處罰條例案件，不服臺灣嘉義地方法院中華民國九十
一年七月十六日裁定（九十一年度交聲字第一一二號），提起抗告，本院裁定如左：
      主      文
抗告駁回。
      理      由
一、本件抗告意旨略以：抗告人無闖紅燈之意，當時正值綠燈轉黃燈再轉紅燈之際，
    因陳聰賢所駕前車速度較慢，抗告人所駕駛ＡＨ—七五四七號後車速度較快，兼
    未保持安全距離，復手持物品，未顧及煞車，乃追撞停車等待紅燈（由南向北直
    行）之前車，並越過停止線，適斗南派出所警員駕車經過，以闖紅燈為由開單告
    發。抗告人當時已向警員解釋未注意保持安全距離致追撞前車，非闖紅燈，因而
    拒絕簽字。故本件事故發生原因係當時正變換燈號，路口又很大，前車剛停車等
    待，後車因而煞車不及而追撞前車，有照片為證，況抗告人駕車在陳聰賢車輛後
    面，豈能闖紅燈，為此深表不服云云。
二、按汽車駕駛人行經有燈光號誌管制之交岔路口闖紅燈者，處新台幣一千八百元以
    上五千四百元以下罰鍰，並記違規點數三點，道路交通管理處罰條例第五十三條
    、第六十三條第一項第三款分別定有明文。
三、查抗告人甲○○於民國九十一年三月九日十六時四十五分許，駕駛車號ＡＨ─七
    五四七號自用小客車，在雲林縣斗南鎮○○路與民權路口闖紅燈，並撞及等候紅
    燈之前車，為警方發覺，逕行製單舉發之事實，有雲林縣警察局舉發違反道路交
    通管理事件通知單、交通部公路局嘉義區○○○○○道路交通管理事件裁決書各
    一紙附卷可考（雲林縣警察局舉發違反道路交通管理事件通知單、交通部公路局
    嘉義區○○○○○道路交通管理事件裁決書，均誤載違規地為斗南鎮○○路與南
    昌路口），並據舉發單位雲林縣警察局斗南分局九十一年四月八日斗警交裁字第
    ０９１０００３１５０號函稱：「本案據舉發員警證稱於違規時、地申訴人駕駛
    ＡＨ—七五四七號車確實闖紅燈，並因而肇事追撞前車（未有人受傷），經處理
    後依違規事實製單舉發。案發當時舉發員警正好駕駛巡邏車在違規地點前一個路
    口停等紅燈，明確看到申訴人駕車闖紅燈」等字樣。又證人即遭抗告人追撞之前
    車駕駛陳聰賢於事發後交通事故談話紀錄表上陳述：「．．我停車等待紅燈（由
    南向北直行），當我將車停止後，在我車子的後面一部ＡＨ─七五四七號自小客
    車不停紅燈，從後面追撞我的車的後面．．」等語，此與抗告人於事發後交通事
    故談話紀錄表上陳述：「．．我前面有一部Ｗ８—６５１１號自小客車，正停在
    該岔路口，等待紅燈．．」等語，悉相符合，足證抗告人確有闖紅燈之事實。再
    參以抗告人追撞陳聰賢所駕前車之撞擊點，係在超越停止線之斑馬線上之事實，
    觀之卷附甲○○、陳聰賢交通事故調查表（見原審卷第十二頁）、現場照片顯示
    ，碎片均集中散落於斑馬線上（見原審卷第十六頁），何況抗告人於九十一年三
    月二十日違反道路交通管理事件陳述單中亦陳稱：「‧‧‧而前車切停在斑馬線
    ，後車不注意而撞之」等語（見處理交通違規聲明異議案件卷宗），另抗告人於
    九十一年四月二十四日原審聲明異議狀中陳稱：前車比較慢，見黃燈即踩煞車，
    停在超越前線之斑馬線中等語，足證抗告人係在超越停止線後始撞及前車，益徵
    抗告人確有闖紅燈之事實甚明，證人陳聰賢於原審調查時所陳伊確實停於停止線
    之前云云，顯係迴護抗告人，兼為避免己車因超越停止線停車遭舉發之遁詞，尚
    非可採。本件事證明確，抗告人違規行為，堪以認定。抗告人雖於違反道路交通
    管理事件陳述單、原審及抗告意旨中一再辯稱：當時綠燈剛轉黃燈，伊沒闖紅燈
    云云，然抗告人無法提出具體證據以實其說，徒憑己見，任意爭執，其否認違規
    事實，自難採信。原審裁定認為原處分機關依道路交通管理處罰條例第五十三條
    、第六十三條第一項第三款規定，裁處罰鍰新台幣二千七百元並記違規點數三點
    ，核無不合，依法裁定駁回抗告人之異議，並無違誤。抗告意旨，仍執陳詞，指
    摘原裁定不當，為無理由，應予駁回。
四、據上論結，應依道路交通案件處理辦法第二十六條，刑事訴訟法第四百十二條，
    裁定如主文。
中  華  民  國      九十一      年        八        月      二十一      日
                                臺灣高等法院臺南分院刑事第一庭
                                    審判長法官  茆    臺    雲
                                          法官  李    文    福
                                          法官  蔡    長    林
右正本證明與原本無異。
不得再抗告。
                                    法院書記官  李    培    薇
中  華  民  國      九十一      年        八        月      二十二      日
